臺灣基隆地方法院刑事判決
  111年度簡上字第54號
上  訴  人  臺灣基隆地方檢察署檢察官
被      告  阮威廸


上列上訴人因被告妨害名譽案件，不服本院中華民國111年5月11
日111年度基簡字第392號第一審判決（聲請簡易判決處刑書案號
：109年度偵字第6094號），提起上訴，本院管轄之第二審合議
庭判決如下：
    主  文
上訴駁回。
    事實及理由
一、按上訴得對於判決之一部為之；上訴得明示僅就判決之刑、
    沒收或保安處分一部為之，刑事訴訟法第348條第1項、第3
    項定有明文。查本件檢察官僅就刑之部分提起上訴（詳下二
    、所述），此有上訴書及本院審判程序筆錄各1份在卷可參
    （見本院111年度簡上字第54號卷＜下稱本院卷＞第7頁至第9
    頁、第75頁至第78頁）。依此，足認檢察官已明示本件僅對
    原判決之量刑部分上訴，是本院審理範圍僅限於原判決所處
    之刑，不及於原判決所認定之犯罪事實與所犯法條（罪名）
    部分。惟本案既屬有罪判決，依法有其應記載事項，且量刑
    係以原判決所認定之犯罪事實及論罪等為據，故就本案犯罪
    事實及所犯法條（罪名）部分之記載，均引用第一審判決書
    所記載之事實、證據及理由（如附件），另補充論述駁回上
    訴之理由。
二、檢察官上訴意旨略以：原審判決認定被告阮威廸在公共場所
    對告訴人楊穎娟辱罵「幹你娘」等語，犯後未見其有何道歉
    請求宥恕之表示，亦未表示對其所為有何反省，顯見其惡性
    非輕，如未予重判，不足以懲儆，故原審所處刑度，尚有加
    重餘地等語。
三、按量刑之輕重，係屬事實審法院得依職權自由裁量之事項，
    苟於量刑時，已以行為人之責任為基礎，並斟酌刑法第57條
    各款所列情狀，而未逾越法定範圍，又未濫用其職權，即不
    得遽指為違法。本案原審以被告為本件公然侮辱犯行事證明
    確，並審酌被告不思以平和理性之方式與人相處，竟在不特
    定人或多數人得以共見共聞之場所，以上揭言語侮辱告訴人
    ，致告訴人立於難堪處境，且貶抑告訴人名譽，行為有所不
    當，兼衡其犯後態度、犯罪之動機、目的、手段等一切情狀
    ，依刑事訴訟法第449條第1項前段之規定，量處被告罰金新
    臺幣（下同）3,000元，如易服勞役，以1,000折算壹日，經
    核其認事用法均無違誤，量處刑期亦無違罪刑相當原則及比
    例原則。又原審確已妥為審酌刑法第57條所列各款情狀，復
    業將上訴意旨所載之情事即被告之犯後態度援為量刑審酌依
    據之一，並於原審判決理由中說明甚詳，故原審量刑核屬妥
    適，應予維持。上訴意旨置原審判決明白論斷於不顧，猶執
    前詞指摘原判決量刑過輕云云，為無理由，應予駁回。
四、被告經合法傳喚，無正當之理由不到庭，爰依刑事訴訟法第
    455條之1第3項準用同法第371條規定，不待其陳述逕行判決
    。
據上論斷，依刑事訴訟法第455條之1第1項、第3項、第368條、
第371條、第373條，判決如主文。
本案經檢察官江柏青聲請以簡易判決處刑暨提起上訴，檢察官陳
虹如到庭執行職務。
中　　華　　民　　國　　111 　年　　9 　　月　　15　　日
                  刑事第四庭審判長法  官    齊  潔
                                  法  官    李辛茹
                                  法  官    謝昀芳
以上正本證明與原本無異。
不得上訴。
中　　華　　民　　國　　111 　年　　9 　　月　　15　　日
                                  書記官    陳維仁
附錄本案論罪科刑法條：
刑法第309條
公然侮辱人者，處拘役或9千元以下罰金。
以強暴犯前項之罪者，處1年以下有期徒刑、拘役或1萬5千元以
下罰金。
────────────────────────────
附件：
臺灣基隆地方法院刑事簡易判決
111年度基簡字第392號
聲　請　人　臺灣基隆地方檢察署檢察官
被　　　告　阮威廸　男　(民國00年0月0日生)
　　　　　　　　　　身分證統一編號：Z000000000號
　　　　　　　　　　住○○市○○區○○街000巷00弄00號2樓
上列被告因妨害名譽案件，經檢察官聲請以簡易判決處刑（109
年度偵字第6094號），本院判決如下：
    主          文
阮威廸犯公然侮辱罪，處罰金新臺幣參仟元，如易服勞役，以新
臺幣壹仟元折算壹日。
    犯罪事實及理由
一、阮威廸與鄰居楊穎娟平日相處不睦，竟基於公然侮辱之犯意
    ，於民國109年9月2日7時20分許，在楊穎娟位於基隆市○○區
    ○○街000巷00弄00號住處前不特定人或多數人得以共見共聞
    之場所，以「幹妳娘」等語辱罵楊穎娟，足以貶損楊穎娟之
    人格尊嚴與社會評價。案經楊穎娟訴由基隆市警察局第二分
    局報告臺灣基隆地方檢察署檢察官偵查後聲請簡易判決處刑
    。
二、上揭犯罪事實，有下列證據足資認定：
  ㈠被告阮威廸於偵訊之自白（偵查卷第52頁）。
  ㈡證人即告訴人楊穎娟於警詢及偵詢訊之證述（偵查卷第12、5
    2、82頁）。
三、論罪科刑
  ㈠核被告所為，係犯刑法第309條第1項之公然侮辱罪。
  ㈡爰審酌被告不思以平和理性之方式與人相處，竟在不特定人
    或多數人得以共見共聞之場所，以上揭言語侮辱告訴人，致
    告訴人立於難堪處境，且貶抑告訴人名譽，行為有所不當，
    兼衡其犯後態度、犯罪之動機、目的、手段等一切情狀，量
    處如主文所示之刑，並諭知易服勞役之折算標準，以資懲儆
    。
四、依刑事訴訟法第449條第1項前段，逕以簡易判決處刑如主文
    。
五、如不服本判決，得自判決送達之日起20日內，向本院提出上
    訴狀（應附繕本），上訴於本院合議庭。 
中　　華　　民　　國　　111 　年　　5 　　月　　11　　日
                  基隆簡易庭    法　官　曾淑婷
以上正本證明與原本無異。
如不服本判決，應於判決送達後20日內，向本院提出上訴書狀，
敘述上訴理由，上訴於本院合議庭，並按他造當事人之人數附具
繕本。　　　　　　　　　
中　　華　　民　　國　　111 　年　　5 　　月　　11　　日
                                書記官  陳胤竹
附錄法條：
中華民國刑法第309條
公然侮辱人者，處拘役或9千元以下罰金。
以強暴犯前項之罪者，處1年以下有期徒刑、拘役或1萬5千元以
下罰金。